臺灣新竹地方法院刑事判決
110年度訴字第660號
110年度訴字第806號
公  訴  人  臺灣新竹地方檢察署檢察官
被      告  陳昭瑋



選任辯護人  魏廷勳律師
被      告  范綱勖



選任辯護人  郭怡妏律師
被      告  簡維廷


選任辯護人  朱昭勳律師
被      告  陳建安



選任辯護人  徐宏澤律師
            陳彥汝律師
被      告  黃采柔（原名黃珞寧）




            蘇貞祿



上  一  人
選任辯護人  許麗美律師
被      告  郭彥旻


選任辯護人  林君鴻律師
            林育瑄律師
被      告  劉浚鉉


選任辯護人  謝明訓律師
被      告  夏仕軒



            鍾明祐


上列被告因傷害致死等案件，經檢察官提起公訴（110年度偵字
第9168、9173、11727號），追加起訴（110年度偵字第11727號
、110年度少連偵字第158號、110年度偵緝字第889號、110年度
少連偵緝字第8號），及移送併辦（110年度少連偵字第158號）
，本院判決如下：
    主  文
一、辛○○犯傷害致死罪，處有期徒刑拾壹年陸月；又共同犯傷害
    罪，處有期徒刑伍月，如易科罰金，以新臺幣壹仟元折算壹
    日。
二、丁○○犯傷害致死罪，處有期徒刑拾貳年。
　　扣案之鐵鉤一支、辦公椅一張，未扣案之塑膠椅一張、折疊
    麻將桌一張均沒收，未扣案之物於全部或一部不能沒收或不
    宜執行沒收時，追徵其價額。
三、丑○○成年人與少年共同實施犯傷害罪，處有期徒刑壹年。
　　丑○○被訴聚眾鬥毆致死在場助勢部分無罪。
四、庚○○共同犯傷害罪，處有期徒刑壹年貳月。
五、黃采柔共同犯傷害罪，處有期徒刑肆月，如易科罰金，以新
    臺幣壹仟元折算壹日。
　　未扣案小棒球棍一支沒收，於全部或一部不能沒收或不宜執
    行沒收時，追徵其價額。
六、夏仕軒成年人與少年共同實施犯傷害罪，處有期徒刑伍月，
    如易科罰金，以新臺幣壹仟元折算壹日。
七、卯○○、己○○、癸○○、鍾明祐均無罪。
    事  實
辛○○與其配偶黃采柔（原名壬○○）於新竹縣○○市○○○○路000巷0號
旁（起訴書誤載為光明十一路6號旁，應予更正）經營「甲鼎檳
榔店」（該處1樓前方為店面、後方為車庫兼倉庫，2樓則為辛○○
與黃采柔之起居場所）。於民國110年8月4日，梁耕廉委託辛○○
協助向其等共同友人丑○○催討債務，經辛○○應允後，梁耕廉及其
女友戊○○遂於同日晚間8時17分許抵達「甲鼎檳榔店」2樓等待丑
○○到場。惟於丑○○抵達「甲鼎檳榔店」前，同在現場2樓之辛○○
友人丁○○（綽號「泰國仔」）於同日晚間8時30分許發覺梁耕廉
竊取辛○○置於現場之金項鍊，因而衍生下列犯行。
一、辛○○、丁○○發覺梁耕廉竊取金項鍊後，未依法即將其送交犯
    罪偵查機關，反共同基於傷害及剝奪他人行動自由之犯意聯
    絡，當場剝奪梁耕廉之行動自由，並均徒手毆打梁耕廉，辛○○於梁耕廉遭毆倒地後，更以腳踢、踩等方式毆打梁耕廉。
    於此同時，丑○○為確認債務並確保自身安全，遂聯繫卯○○、
    己○○、癸○○、少年萬○翔、夏仕軒、少年劉○一、鍾明祐及某
    真實身分不詳之男子（下稱甲男）等人一同前往，而癸○○另
    邀集友人嚴宏宇（原名寅○○）、子○○，其等分別駕駛6126-V
    Y號銀色自用小客車、AXZ-7596號黑色自用小客車、7465-YU
    號白色自用小客車於同日晚間9時49分至55分許抵達「甲鼎
    檳榔店」，並陸續進入「甲鼎檳榔店」2樓。
二、丑○○等人進入「甲鼎檳榔店」2樓後，見梁耕廉處於上開受
    辛○○、丁○○毆打情形，丑○○遂基於成年人與少年共同傷害之
    犯意聯絡，先辱罵梁耕廉「幹你娘」（公然侮辱部分未據告
    訴）並掌摑梁耕廉臉頰、毆打腳踹其身體，再當場向同行人
    喝稱「打給他死」，劉○一便手持小鋁棒毆打梁耕廉腹部、
    萬○翔則腳踹梁耕廉身體。
三、嗣於同日晚間10時1分許，因辛○○、丁○○認上址2樓不適鬥毆
    ，遂指使在場人協助遭毆打在地之梁耕廉起身並帶往1樓，
    至1樓車庫後，丁○○遂承前犯意聯絡，持塑膠椅、摺疊麻將
    桌、滾輪辦公椅砸向梁耕廉之頭部及身體部位，丑○○另承前
    犯意聯絡、及與夏仕軒共同基於成年人與少年共同傷害之犯
    意聯絡，再度辱罵梁耕廉「幹你娘」（公然侮辱部分未據告
    訴）並掌摑其臉頰，夏仕軒亦經丑○○指示出手毆打梁耕廉。
    後因梁耕廉表示債務並不存在，丑○○、卯○○、己○○、癸○○、
    萬○翔、夏仕軒、劉○一、鍾明祐、甲男、嚴宏宇、子○○便於
    同日晚間10時9分許離開「甲鼎檳榔店」而駕車離去。
　　（起訴書關於事實二、三部分丑○○另涉對梁耕廉妨害自由；
    夏仕軒另涉對梁耕廉妨害自由；卯○○、己○○、癸○○、鍾明祐
    另涉傷害及妨害自由部分，均另如後無罪及不另為無罪諭知
    部分所述）
四、上開過程中，在旁之戊○○曾趁隙傳送訊息向其與辛○○共同友
    人丙○、乙○○求援，經丙○思索決定先行代為報警處理後，警
    方一度於同日晚間10時15分許前往現場瞭解，惟經辛○○出面
    在「甲鼎檳榔店」外向警方謊稱誤會，致警方無從入內查證
    即行離去，辛○○返回1樓車庫內後更為不滿，遂與丁○○承前
    犯意聯絡繼續毆打梁耕廉，期間並經黃采柔認有失控可能而
    上前攔阻。同日晚間10時39分許庚○○經丁○○通知到場後，便
    加入辛○○、丁○○此前之犯意聯絡，暨與其等共同基於使他人
    行無義務之事之犯意聯絡，共同逼迫梁耕廉做出「拱橋」姿
    勢（即以雙手、雙腳支撐，腹部朝下，腰背部拱起），其間
    當梁耕廉體力不支致姿勢不穩時，辛○○、庚○○及丁○○即會徒
    手毆打，或腳踹梁耕廉。過程中，辛○○復基於使他人行無義
    務之事及傷害犯意，命戊○○亦為上開「拱橋」姿勢（起訴書
    此部分認丁○○、庚○○另涉使戊○○行無義務之事部分，另如後
    無罪及不另為無罪諭知部分所述）。
五、同日晚間10時46分許，乙○○、丙○因戊○○求援而抵達現場，
    辛○○遂上前向其等說明現場狀況，同時庚○○、丁○○仍承前犯
    意持續毆打梁耕廉；辛○○、黃采柔並於戊○○一度為脫身謊稱
    懷孕而遭識破後，另共同基於傷害之犯意聯絡，由辛○○以腳
    踹戊○○之頭部、後頸部，黃采柔持小棒球棍（未扣案）毆打
    戊○○之左手臂等部位，使戊○○受有頭部、頸部、背部外傷腫
    痛、兩手挫傷等傷害。而至遲於此一時點，辛○○及丁○○因知
    悉丁○○此前已有持折疊麻將桌、旋轉辦公椅等重量甚重之大
    型物品丟砸梁耕廉頭部即人體甚為脆弱部位之危險行為，且
    黃采柔於過程中亦如前述曾認辛○○及丁○○之行為有失控可能
    而上前攔阻，故丁○○自知其自身行為可能導致包括梁耕廉死
    亡等結果顯然已有預見之可能，而辛○○對於若放任丁○○持續
    對梁耕廉施暴可能導致梁耕廉死亡等結果同樣有預見之可能
    ，是丁○○本有避免此等更嚴重結果進一步發生之注意義務，
    而辛○○基於與丁○○共同對梁耕廉施暴長達數十分鐘之危險前
    行為保證人地位，對於丁○○現場施暴行為亦有積極防止更嚴
    重結果進一步發生之作為/注意義務，卻於向乙○○、丙○說明
    過程中，非但並未注意有效為之，反而仍不時前去踹踢梁耕
    廉之頭部，而其此等放任之不作為，遂於庚○○、丁○○因不滿
    梁耕廉如廁過久而再命梁耕廉為「拱橋」後，直接致使丁○○
    未注意避免更嚴重結果進一步發生而持鐵條毆打梁耕廉背部
    、以腳踹其頭部後使其倒地後，復以旋轉辦公椅丟砸、以腳
    踹踩梁耕廉頭部使其頭部與地面碰撞等重大暴行再度發生，
    梁耕廉並因而當場陷入昏迷。其後始由此時返回現場之丑○○
    （起訴書此部分認丑○○另涉聚眾鬥毆在場助勢部分，另如後
    無罪及不另為無罪諭知部分所述）於同日晚間11時20分許，
    與戊○○、乙○○、丙○等人駕車將梁耕廉載至臺灣大學醫學院
    附設醫院臺大分院新竹醫院（下稱臺大新竹醫院）急診就醫
    ，因其受有如下傷勢：頭部外傷併顱內出血（雙側大腦硬腦
    膜下腔出血，及血塊殘留於顱底與多處硬腦膜沾黏）、頭皮
    大片出血於左額顳區（8.3*8公分）、右額（15*15公分）及
    右額顳區（10*10公分）、枕骨皮下20*20公分瀰漫性出血、
    右前胸挫傷痕、左右大腿側面類似條狀物鈍挫狀傷痕導致條
    狀挫傷痕（各有至少5道橫向挫擊痕，最長達18至20公分）
    、前額區橫向骨折、右手肘背側挫擦傷約6*2公分、口唇於
    左上唇、右下唇分別有1*1公分、1.5*1.5公分瘀傷痕，後於
    110年8月9日晚間7時52分許不治死亡（起訴書此部分認庚○○
    另涉傷害致死部分，另如後無罪及不另為無罪諭知部分所述
    ）。案經檢警循線偵辦，而悉上情。
    理  由
（為利精簡，案內相關人於初次提及後將適度省略稱謂）
甲、有罪部分（被告辛○○被訴全部；丁○○被訴傷害梁耕廉致死、
    對梁耕廉妨害自由；丑○○被訴傷害梁耕廉；庚○○被訴傷害梁
    耕廉、對梁耕廉妨害自由；黃采柔被訴全部；夏仕軒被訴傷
    害梁耕廉）
壹、證據能力部分：
一、庚○○爭執證據能力部分：
　㈠證人戊○○、丙○、乙○○、甲○○於警詢中之證述為傳聞證據，且
    其等陳述與審判中陳述不符部分亦無較為可信之特別情況，
    即無同法第159條之2之適用餘地，亦無同法第159條之3所規
    定之情事，是依刑事訴訟法第159條第1項規定，對庚○○而言
    自均不具證據能力。
　㈡戊○○、丙○、乙○○、甲○○於偵查中基於證人身分所為之具結證
    述，並未經庚○○或其辯護人主張有何顯不可信之客觀狀況（
    110訴660卷一【下稱院卷一】第287頁），其等並於本院審
    理中經傳喚到庭具結作證，並給予庚○○及其辯護人補足行使
    詰問權之機會，復經本院於調查證據時給予庚○○及其辯護人
    辨明該等證言證明力之機會，故戊○○、丙○、乙○○、甲○○於
    偵查中基於證人身分所為之具結證述，對庚○○而言自有證據
    能力，且經完足之調查，而均得以作為認定本案犯罪事實之
    依據（最高法院100年度台上字第2819號判決意旨參照）。
二、其餘部分：
　　本案認定事實所引用之其餘卷內被告以外之人於審判外之言
    詞或書面陳述（含戊○○、丙○、乙○○、甲○○於警詢中證述對
    庚○○以外之被告而言），檢察官、相關被告及其等辯護人於
    本院審理過程中均同意其作為本案證據之證據能力（辛○○：
    院卷一第293、338頁及110訴660卷二【下稱院卷二】第425
    頁；丁○○：院卷一第150、338頁及院卷二第425頁；庚○○：
    院卷一第287頁及院卷二第484頁；黃采柔：院卷一第496頁
    ；丑○○：院卷二第484頁；夏仕軒：110訴806卷【下稱追加
    院卷】第48頁），於辯論終結前亦未對該等證據之證據能力
    聲明異議（110訴660卷三【下稱院卷三】第358-485、487頁
    ），本院復審酌前揭陳述作成時之情況，並無違法取證之瑕
    疵，亦認以之作為證據為適當，是此部分被告以外之人於審
    判外之言詞或書面陳述等供述證據，依刑事訴訟法第159條
    之5規定，自均得為證據。
貳、實體部分：
一、相關被告答辯暨辯護要旨：
  ㈠辛○○：
　　就梁耕廉部分坦承有被訴之對頭部以外身體部位傷害、剝奪
    行動自由等犯行，就戊○○部分被訴之傷害、使行無義務之事
    等犯行亦均坦承（院卷一第293、295、325-328頁、院卷三
    第465頁），惟否認就梁耕廉部分有傷害頭部暨傷害致死之
    犯意，辯稱：於案發現場僅對梁耕廉打巴掌、打踹身體，並
    未刻意踢、踩梁耕廉頭部，且梁耕廉做拱橋的動作平衡感始
    終正常，也知要求要上廁所並自行前往如廁，應認當時梁耕
    廉尚無腦部受傷之狀況，對其後丁○○突然暴怒毆打梁耕廉致
    死一事不及制止且無預見可能性（院卷一第293-295頁、院
    卷二第405頁）。
  ㈡丁○○：
　　坦承有被訴之對梁耕廉傷害致死、剝奪行動自由等犯行（院
    卷一第328、329頁、院卷二第404頁、院卷三第465頁），惟
    辯稱：因罹患思覺失調症，對梁耕廉上廁所之後、送醫前的
    情形均無記憶，相關過程均係經他人轉述，同案被告尚且對
    其表示其當時「變了一個人」，應有刑法第19條減輕或免除
    其刑規定之適用，並聲請進行精神鑑定（院卷一第330-331
    、353頁）。
  ㈢丑○○：
　　坦承有被訴成年人與少年共同傷害梁耕廉之犯行（院卷二第
    66、468頁、院卷三第465頁）。
  ㈣庚○○：
　　坦承有被訴對梁耕廉傷害、剝奪行動自由等犯行（院卷一第
    275、277頁、院卷二第468頁、院卷三第465頁）。
  ㈤黃采柔：
　　坦承有被訴傷害戊○○之犯行（院卷一第487頁、院卷三第465
    頁）。
  ㈥夏仕軒：
　　坦承有被訴成年人與少年共同傷害梁耕廉之犯行（追加院卷
    第41頁、院卷三第466頁）。
二、本院認定事實之理由：
  ㈠丑○○、庚○○、黃采柔、夏仕軒：
　⒈丑○○、夏仕軒上開就所涉成年人與少年共同犯傷害罪部分自
    白之補強證據： 
　　經戊○○、劉○一、子○○、萬○翔、癸○○、己○○、卯○○、嚴宏宇
    、甲○○（在場之辛○○友人）於警詢或偵查、審理中證述明確
    ，且有梁耕廉之臺大新竹醫院診斷證明書、現場周邊民宅及
    路口監視錄影截圖、黃采柔於「甲鼎檳榔店」1樓所拍攝戊○○與梁耕廉遭辛○○追問行竊情節之錄影截圖、6126-VY、AXZ-
    7596、7465-YU等涉案車輛之車籍資料、丑○○於案發當日與
    梁耕廉及辛○○之訊息或通話紀錄、戊○○於案發現場與丙○及
    梁耕廉胞妹間之訊息紀錄等在卷可查（他卷第53、55-61、6
    3-65、99-103、107-110頁、110偵9173卷【下稱偵卷二】第
    7-16頁）。
　⒉庚○○上開就所涉共同犯傷害罪部分自白之補強證據：
　　經戊○○、丙○、乙○○於偵查及審理中證述明確，且有梁耕廉
    之臺大新竹醫院診斷證明書等在卷可查（110相484卷【下稱
    相卷】第40-41頁）。
　⒊黃采柔上開就所涉共同犯傷害罪部分自白之補強證據：
　　經戊○○、丙○、乙○○於警詢及偵查、審理中分別證述明確，
    且有戊○○之診斷證明書等在卷可查（相卷第71頁）。
  ㈡辛○○、丁○○：
　⒈基礎事實：
　  ①辛○○與黃采柔經營本案「甲鼎檳榔店」，110年8月4日，梁
      耕廉委託辛○○協助向丑○○催討債務，經辛○○應允後，梁耕
      廉及戊○○遂於同日晚間8時17分許抵達「甲鼎檳榔店」2樓
      等待丑○○到場。惟於丑○○抵達「甲鼎檳榔店」前，同在現
      場2樓之辛○○友人丁○○於同日晚間8時30分許發覺梁耕廉竊
      取辛○○置於現場之金項鍊。
　  ②辛○○、丁○○發覺梁耕廉竊取金項鍊後，未依法即將其送交
      犯罪偵查機關，反共同基於傷害及剝奪他人行動自由之犯
      意聯絡，當場剝奪梁耕廉之行動自由，並持續毆打梁耕廉
      。於同日晚間9時49分至55分許，丑○○等人陸續進入「甲
      鼎檳榔店」2樓，同日晚間10時1分許，梁耕廉下往1樓車
      庫，並經丁○○毆打，其後丑○○等人於同日晚間10時9分許
      離開「甲鼎檳榔店」，警方則一度於同日晚間10時15分許
      前往現場瞭解，惟經辛○○出面在「甲鼎檳榔店」外向警方
      謊稱誤會，致警方無從入內查證即行離去。同日晚間10時
      39分許庚○○經丁○○通知到場後，梁耕廉遭辛○○、丁○○、庚○○逼迫做出「拱橋」姿勢並持續遭毆打，過程中，辛○○復
      基於使他人行無義務之事之犯意，命戊○○亦為上開「拱橋
      」姿勢。
　  ③同日晚間10時46分許，乙○○、丙○因戊○○求援而抵達現場，
      辛○○遂上前向其等說明現場狀況，於此同時庚○○、丁○○仍
      承前犯意持續毆打梁耕廉；辛○○並於戊○○一度為脫身謊稱
      懷孕而遭識破後，與黃采柔另共同基於傷害之犯意聯絡，
      由辛○○以腳踹戊○○之頭部、後頸部。其後因梁耕廉如廁過
      久，丁○○進一步持鐵條毆打梁耕廉背部、以腳踹其頭部後
      使其倒地後，復以旋轉辦公椅丟砸、以腳踹踩梁耕廉頭部
      使其頭部與地面碰撞，並致梁耕廉當場陷入昏迷。其後由
      丑○○於同日晚間11時20分許，與戊○○、乙○○、丙○等人駕
      車將梁耕廉載至臺大新竹醫院急診就醫，梁耕廉因受有事
      實欄所載傷勢，後於110年8月9日晚間7時52分許不治死亡
      ，而戊○○經診斷亦受有頭部、頸部、背部外傷腫痛、兩手
      挫傷等傷害。
　⒉上開基礎事實之認定依據：
　　均經辛○○、丁○○於本院審理中坦認在卷（院卷二第426-427
    頁），且經戊○○、丙○、乙○○、黃采柔、丑○○、卯○○、己○○
    、夏仕軒、癸○○、庚○○、劉○一、萬○翔、子○○、嚴宏宇、甲○○於警詢或偵查、審理中分別證述明確，並有梁耕廉及戊○○
    之臺大新竹醫院診斷證明書、現場周邊民宅及路口監視錄影
    截圖、黃采柔於「甲鼎檳榔店」1樓所拍攝戊○○與梁耕廉遭
    辛○○追問行竊情節之錄影截圖、6126-VY、AXZ-7596、7465-
    YU等涉案車輛之車籍資料、丑○○於案發當日與梁耕廉及辛○○
    之訊息或通話紀錄、戊○○於案發現場與丙○及梁耕廉之胞妹
    間訊息紀錄、梁耕廉案發後經送臺大新竹醫院急診（由乙○○
    、丙○、丑○○、戊○○共駕2部汽車前往）之監視錄影截圖、新
    竹縣警察局竹北分局（搜索）扣押筆錄及扣押物品目錄表（
    110年8月6日於竹北市○○街00號即竹北分局外扣得劉○一本案
    犯罪所用之鐵棍【即事實二部分之小鋁棒，另扣得未經檢察
    官認為與本案直接相關之木棍】，110年8月11日在「甲鼎檳
    榔店」扣得丁○○本案犯罪所用之鐵鉤【另扣得未經檢察官認
    為與本案直接相關之磚塊】，110年8月15日在「甲鼎檳榔店
    」扣得丁○○犯罪所用之辦公椅）（相卷第40-41、71頁、他
    卷第55-61、63-65、99-103、107-110、121-123、130-135
    頁、偵卷二第7-16、61-70頁、110少連偵158卷【下稱偵卷
    三】第272-274頁）、新竹縣警察局竹北分局處理相驗案件
    初步調查報告表暨報驗書、臺大新竹醫院急救過程之相關醫
    療行為同意書及說明書、上開扣案物品照片、臺大新竹醫院
    之梁耕廉本案相關電子病歷、警方後續前往「甲鼎檳榔店」
    之蒐證照片、梁耕廉之歷史就醫紀錄、臺灣新竹地方檢察署
    檢驗報告書、梁耕廉解剖過程照片、法務部法醫研究所解剖
    報告書暨鑑定報告書、臺灣新竹地方檢察署相驗屍體證明書
    （相卷第2、9-23、39、40、42-71、73-78、129-134、243-
    247、251-267、286-291、294頁、偵卷二第55-60頁、偵卷
    三第282-284頁）、新竹縣政府警察局勤務指揮中心受理110
    報案紀錄單、本院就警方提供案發當日晚間10時15分許前往
    「甲鼎檳榔店」時之密錄影像勘驗筆錄（院卷二第293、406
    -410頁）等在卷可查，是此部分事實本已足堪認定。
　⒊辛○○、丁○○涉犯傷害致死犯行之認定依據：
　　①丑○○等人初次離去現場前現場發生之具體施暴情節（即案
      發當日晚間10時9分許前）：
　　　萬○翔於警詢及偵查中證稱：我上到2樓時，看到辛○○在
        修理梁耕廉，當時梁耕廉在地上，辛○○用腳踹梁耕廉的
        身體，警詢中我稱辛○○有用腳踩梁耕廉的頭、徒手毆打
        、腳踹頭部也是對的，在1樓時丁○○用塑膠椅及麻將桌
        打梁耕廉，也有拿有輪子的辦公椅打梁耕廉，之後梁耕
        廉頭部後面有流血（110偵9168卷【下稱偵卷一】第326
        、134-136頁）。劉○一於警詢及偵查中證稱：我上到2
        樓時，辛○○在修理梁耕廉，當時梁耕廉躺著被辛○○用腳
        踹身體，梁耕廉被帶往1樓時，丁○○就拿紅色塑膠椅、
        折疊麻將桌往梁耕廉身上砸，梁耕廉一開始是站著，後
        來被丁○○往頭上砸就倒下去，丁○○也有拿有輪子的辦公
        椅砸梁耕廉，梁耕廉表情感覺很痛等語（偵卷一第322
        、134、136-137頁）。
　　　癸○○於警詢及偵查中證稱：我上2樓時看到辛○○質問梁耕
        廉並把梁耕廉推倒，再用腳踩梁耕廉的身體及用腳踹梁
        耕廉胸口長達1、2分鐘，之後到1樓時丁○○拿塑膠椅砸
        梁耕廉頭部，梁耕廉因此倒地，丁○○再拿塑膠椅及麻將
        桌砸梁耕廉頭部，印象中丁○○有什麼就拿什麼，也有用
        棍棒打梁耕廉，我們離開時梁耕廉脖子有在流血，離開
        時我以為之後不會有後續，因為當時已經打得算嚴重了
        ，我有想過梁耕廉可能會被打死，因為丁○○都往頭部攻
        擊，過程中辛○○沒有攔阻丁○○等語（相卷第205-207頁
        、偵卷一第291-292、152-153頁）。
　　　己○○於警詢及偵查中證稱：上2樓後我看到辛○○在質問梁
        耕廉，之後就把梁耕廉從椅子上推倒並用腳踹他的身體
        ，好像也有踢頭，但沒看到辛○○打梁耕廉巴掌，到1樓
        後丁○○就毆打梁耕廉身體，接著拿旁邊的麻將桌及塑膠
        椅砸梁耕廉，旁邊有什麼東西就往梁耕廉砸，梁耕廉倒
        地後也繼續用拳頭打梁耕廉，梁耕廉當時有臉部挫傷及
        瘀傷等語（偵卷一第315、159-160頁）。
　　　卯○○於警詢及偵查中證稱：在2樓我看到辛○○以手腳毆打
        梁耕廉身體、腳部，到1樓時丁○○拿塑膠椅、麻將桌打
        梁耕廉，也有拿辦公椅打梁耕廉，是用摔的然後打到梁
        耕廉的頭，當時梁耕廉有外傷，臉腫腫的，嘴及臉都有
        流血等語（相卷第178頁、偵卷一第318、167頁）。
　　　嚴宏宇於警詢及偵查中證稱：我上2樓時有看到辛○○及丁○○有踹躺在地上的梁耕廉幾腳，到1樓時丁○○把梁耕廉
        踹到地板上，拿塑膠椅、辦公椅、麻將桌砸他的頭部及
        身體，也有踹梁耕廉的頭，離開時梁耕廉是躺著的，看
        起來很嚴重，有點呆滯，臉部有傷及流血等語（偵卷一
        第306、174-175頁）。
　　　子○○於警詢及偵查、審理中證稱：在2樓時我看到辛○○用
        腳踹梁耕廉的頭部，到1樓後丁○○拿桌椅砸倒在地上的
        梁耕廉頭部等語（偵卷一第303、144頁、院卷三第221-
        222頁）。
　　　鍾明祐於警詢中證稱：上2樓我看到辛○○用腳踢梁耕廉頭
        部，腳壓在梁耕廉的頭上，下1樓後我就看到丁○○拿塑
        膠椅、桌子、木棍毆打梁耕廉頭部等語（偵卷一第298-
        299頁、110偵11727卷第27頁）。
　　　丑○○於偵查及審理中證稱：到2樓時我看到辛○○先把梁耕
        廉推倒在地上，然後踹梁耕廉的額頭2、3下，丁○○也有
        打梁耕廉的頭部，到1樓時，丁○○先拿有滾輪的辦公椅
        砸梁耕廉的頭，當時梁耕廉還是站著的，被丁○○砸後倒
        地，面朝下，之後丁○○又拿麻將桌砸梁耕廉後腦勺2、3
        次，此時辛○○又踹梁耕廉頭部，過程中辛○○大多是踹梁
        耕廉的頭，過程中丁○○一直都蠻激動的等語（偵卷一第
        242-245頁、院卷三第175頁）。依照上開萬○翔、劉○一
        、癸○○、己○○、卯○○、嚴宏宇、子○○、鍾明祐、丑○○等
        人之證述內容，可知其等關於辛○○在2樓時「至少」已
        有將梁耕廉毆打倒地並持續以腳踹踢梁耕廉之非輕施暴
        情節，及在其等當日晚間10時9分許離去現場前，丁○○
        亦確實已有在1樓持折疊麻將桌、旋轉辦公椅等重量甚
        重之大型物品持續向梁耕廉之頭部丟砸之嚴重施暴情節
        等情，先後大致證述一致，經核亦與丁○○於警詢及偵查
        中自承在丑○○仍在場時，確實已有持桌椅向梁耕廉丟砸
        之情節相符（偵卷一第285、223頁），自應認其等所證
        述之內容與事實相符。
　　②警方離開現場後，庚○○到場前現場發生之具體施暴情節（
      即案發當日晚間10時15分至10時40分許）：
　　　辛○○於警詢中原已自承：在「甲鼎檳榔店」2樓時，丁○○
      跟我說梁耕廉偷我的金項鍊，故當時我就打梁耕廉巴掌，
      並把他帶到1樓質問，之後我跟丁○○就拿鐵棍、木棍毆打
      梁耕廉的全身，當時我們太氣憤，下手輕重沒有拿捏好，
      黃采柔聽到就過來勸阻，然後庚○○便到場；過程中我有拿
      棍棒毆打梁耕廉等語（相卷第136頁、偵卷一第39頁），
      而黃采柔於警詢中亦證稱：案發當日晚間10時22分許，他
      們（指辛○○及丁○○）把梁耕廉帶到1樓，我就帶戊○○一起
      下樓並用我手機錄影梁耕廉、戊○○自白竊取金項鍊，之後
      辛○○及丁○○又毆打梁耕廉，我覺得有點過火，故我有攔阻
      並叫他們不要再打了等語（相卷第145頁、偵卷一第261頁
      ）。而黃采柔所稱錄影時間晚間10時22分許，亦正係在前
      揭警方離去現場之後，依此，亦可知於在警方離去後、庚○○抵達前，辛○○及丁○○2人仍有再度毆打梁耕廉，且情節
      已達辛○○及黃采柔分別以「下手輕重沒有拿捏好」、「過
      火」加以形容之程度，自足認亦屬嚴重之施暴。
　　③於乙○○、丙○到場後至梁耕廉昏迷前現場發生之具體施暴情
      節（即案發當日晚間10時46分許後）：
　　  乙○○於警詢及偵查、審理中證稱：我抵達現場後，看到
        梁耕廉在做拱橋，且辛○○、庚○○、丁○○在對梁耕廉輪流
        用拳頭及腳施暴，後來丁○○持磚頭、鐵條攻擊梁耕廉的
        頭部及背部，最後用腳踢梁耕廉頭部多下，導致梁耕廉
        昏迷，辛○○及庚○○則是用拳頭及腳多次攻擊梁耕廉的頭
        部跟背部（他卷第156頁）；我到場時梁耕廉是頭部向
        下的拱橋姿勢，所以去踹基本上都會踹到頭，另梁耕廉
        上廁所之後，丁○○因為梁耕廉上太久，就拿磚頭去廁所
        ，後來丁○○叫梁耕廉繼續拱橋，並拿鐵條攻擊梁耕廉的
        背部，再往梁耕廉的頭踹下去導致梁耕廉側倒，丁○○繼
        續去踹梁耕廉的頭，梁耕廉的頭直接撞到水泥地，然後
        辛○○及庚○○就去拉丁○○，此外過程中我也有看到辛○○用
        腳踢梁耕廉等語（他卷第180頁）；我偵查中說都會踹
        到頭，是因為當時梁耕廉都是與踹人的人正面面對，所
        以都是往頭部方向踹，又當時梁耕廉上完廁所後，丁○○
        拿辦公椅砸到梁耕廉頭上，所以梁耕廉有被打倒在地上
        ，然後丁○○被拉開，之後丁○○又如我偵查中所說去踹梁
        耕廉的頭導致碰撞地面等語（院卷三第332、335、337
        、339-340頁）。
　　  丙○於警詢及偵查、審理中證稱：我到場時看到梁耕廉臉
        上有許多傷痕，然後辛○○過來向我們解釋事情經過，過
        程中又多次前去以腳踹梁耕廉頭部，後來梁耕廉廁所上
        太久惹怒庚○○與丁○○，丁○○就像發狂一樣一再攻擊梁耕
        廉的頭部，庚○○及辛○○有上前勸阻但仍來不及（他卷第
        162頁）；我到現場有看到庚○○或丁○○拿鐵條打梁耕廉
        的脊椎，辛○○在向我們解釋經過時，途中也有多次用腳
        踹梁耕廉的頭部，後來梁耕廉上廁所時間太久，丁○○就
        暴怒開始打梁耕廉，先把梁耕廉踹倒在地，再拿電腦椅
        砸梁耕廉的頭部側邊太陽穴位置，再用腳踹梁耕廉的頭
        並導致頭部撞擊地面昏迷，這時辛○○及庚○○有去阻攔等
        語（他卷第179-180頁、院卷三第345-347、355、356-3
        57頁）。
　　  依此，更已足認於乙○○、丙○到場後，除丁○○確有其所自
        承於梁耕廉上廁所後，持鐵條毆打梁耕廉背部、以腳踹
        其頭部後使其倒地後，復以旋轉辦公椅丟砸、以腳踹踩
        梁耕廉頭部使其頭部與地面碰撞等重大暴行之外，辛○○
        更於向乙○○、丙○說明過程中仍不時前去踹踢梁耕廉之
        頭部甚明。
　  ④綜上所述，已堪認在丑○○等人初次離去現場前、警方離開
      現場後庚○○到場前等長達數十分鐘之前階段過程中，辛○○
      及丁○○本均曾有程度嚴重至黃采柔出言制止之施暴情節，
      且丁○○此等前階段施暴行為中更包括其最終造成梁耕廉昏
      迷前極為類似之「持折疊麻將桌、旋轉辦公椅丟砸梁耕廉
      頭部即人體甚為脆弱部位」等危險行為。故丁○○自承有傷
      害致死之犯行、亦即對於自身行為可能導致包括梁耕廉死
      亡等結果顯然已有預見之可能一事，本即已與事實相符；
      相對而言，在此等過程中與丁○○始終同為主要施暴者之辛○○，自應認亦對於若放任丁○○持續對梁耕廉施暴可能導致
      梁耕廉死亡等結果一事無從諉稱不知，而具有預見可能性
      甚明。
　  ⑤而按，對於犯罪結果之發生，法律上有防止之義務，能防
      止而不防止者，與因積極行為發生結果者同；因自己行為
      致有發生犯罪結果之危險者，負防止其發生之義務，刑法
      第15條第1、2項分別定有明文。而所指法律上有防止結果
      發生之義務者，學說上稱之為「保證人地位」，其類型包
      括遂行危險前行為之人在內（即刑法第15條第2項規定）
      ，並以「製造風險者，有必要控制風險」為其評價標準。
      經查，於庚○○到場前，辛○○既然已與丁○○共同遂行上開程
      度嚴重之數十分鐘傷害暴行，在此前提下，縱其意在對梁
      耕廉之竊盜行為給予一定程度教訓，衡情亦非可無止盡地
      對梁耕廉施暴，且丁○○並非「甲鼎檳榔店」之經營者、又
      非遭竊金項鍊之所有人，縱有教訓梁耕廉之必要，其程度
      亦應交由辛○○加以決定，而非可由丁○○毫無節制地對梁耕
      廉施暴。至雖相關證人均稱辛○○當日有飲酒之情形，但依
      本院就當日晚間10時15分許其於警方到場時出面應對之密
      錄影像勘驗結果（院卷二第406-410頁），亦可知辛○○面
      對警方提問始終應答如流，其程度甚至足以解消警方疑慮
      ，則辛○○對於案發過程之判斷能力亦顯然未因飲酒而受影
      響。依此，至少在乙○○及丙○到場、亦即已有相關人士前
      往現場調停之情形下，辛○○對於其先前相關暴行所生風險
      理應加以有效控制，亦即其已負有法律所課予之危險前行
      為保證人地位，使在場之丁○○不再遂行更嚴重暴行之作為
      義務一事，已堪認定。又在乙○○、丙○到場後，辛○○既有
      向其等解釋事發經過之餘地，當然同樣具有有效告誡丁○○
      、甚至基於「甲鼎檳榔店」經營者地位命其離去現場之充
      足可能性，然辛○○非但並未注意為之，反而仍不時前去踹
      踢梁耕廉之頭部，顯見正是因其此等放任之不作為，使前
      階段已有嚴重施暴行為之丁○○仍有在現場對梁耕廉遂行更
      嚴重後階段暴行之空間，故其不作為與梁耕廉後續遭丁○○
      施暴陷入昏迷終致死亡之結果間，具有假設因果關係乙節
      ，亦無疑問。故辛○○此部分之不作為，在法律上自應評價
      為不純正不作為之過失致死行為，且此等不作為與其當時
      仍持續遂行踹踢梁耕廉頭部之故意傷害作為間，具有無可
      區分之密接性，故整體而言，其行為雖非如丁○○所為屬於
      典型之傷害致死行為，但顯然仍舊具有故意傷害前行為與
      過失致死後行為彼此密接結合之性質，而應評價為傷害致
      死之加重結果行為無疑。
  ⒋辛○○、丁○○相關辯解不足為其等有利認定之說明：
　　①辛○○部分：
　　　關於其辯稱在案發現場僅對梁耕廉打巴掌、打踹身體，
        並未刻意踢、踩梁耕廉頭部部分，經核與前揭萬○翔、
        己○○、子○○、鍾明祐、丑○○、丙○等人之證詞均有不符
        ，本難遽信為真。又其警詢中本已自承「有拿棍棒毆打
        梁耕廉，下手輕重沒有拿捏好」等語（相卷第136頁、
        偵卷一第39頁），已如前述，於其後偵查中卻改稱：是
        「其他人」下手輕重沒有拿捏等語（偵卷一第74頁），
        於偵查、審理中並改稱僅徒手毆打梁耕廉（偵卷一第70
        、87頁），顯見其辯詞本有諸多前後不符以圖卸責之處
        ，而難信為真。
　　　而關於其所辯「所為均僅在教訓梁耕廉，對丁○○於梁耕
        廉如廁後突然暴怒毆打梁耕廉致死一事不及制止且無預
        見可能性」部分，經查，丁○○並非係於梁耕廉如廁後始
        第一次發生嚴重之施暴行為，反係於庚○○到場前已有「
        持折疊麻將桌、旋轉辦公椅丟砸梁耕廉頭部即人體甚為
        脆弱部位」之嚴重施暴行為，且辛○○於其所指丁○○「暴
        怒」前，亦有有效告誡丁○○、甚至基於「甲鼎檳榔店」
        經營者地位命其離去現場之充足可能性等情，均如前述
        ，故辛○○此部所辯，經核均不足為其有利之認定依據。
　　　至於辯護人辯護意旨稱：甲○○證稱直至其離開為止，梁
        耕廉的肢體及口語表達都屬於正常狀態，乙○○及丙○亦
        均證稱到場時認為梁耕廉沒有立即危險，乙○○在電話中
        更是以「在看奧運」的輕鬆口吻向丑○○描述現場情形，
        應認辛○○確實對於死亡結果沒有預見可能性等語。經查
        ，甲○○、乙○○、丙○等人均非專業醫療人員，對於遭毆
        打之人身體狀況是否正常、有無生命危險一事，本就難
        以其等未具專業知識之判斷結果，即作為梁耕廉當時生
        命危險程度之合理判斷依據。況本案經函查法務部法醫
        研究所結果，既稱「…急診時發現有硬腦膜下腔出血，
        神智改變可較慢（可由十分鐘至數小時不等）…」等語
        （院卷二第103-104頁），益徵顱內出血之外在表徵並
        無一致之標準，而難一概而論。故在如同本案梁耕廉頭
        部業已持續遭踹踢、重物丟砸之具體情狀下，行為人對
        梁耕廉已生生命危險一事是否有預見可能性，本非僅由
        梁耕廉表現於外之肢體或口語是否正常即可遽然斷定，
        而係行為人對於梁耕廉遭攻擊具體情形的認知程度如何
        ，始為關鍵的判斷標準。故此部分辯護意旨，經核亦不
        足為辛○○有利之認定依據。
　　②丁○○部分：
　　　關於其辯稱案發過程中其因精神疾病影響而有「失憶」
        乙節，經查，丁○○於案發之初先後於警詢及偵查中供稱
        ：我那天喝醉，不記得是否有體罰梁耕廉，只記得我拿
        鋁棒打梁耕廉，其他現場情況都記不清楚，攻擊梁耕廉
        頭部的是丑○○（110年8月11日警詢，偵卷一第4-5頁）
        ，我有拿鋁棒及拉籃子用的鐵鉤打梁耕廉的背，但後面
        我喝醉了不知道有拱橋的部分，其他人我不知道，梁耕
        廉做拱橋時我已經攤在椅子上了，我沒有拿辦公椅敲梁
        耕廉的臉，應該是梁耕廉倒下時我要把椅子搬走等語（
        110年8月11日偵查，偵卷一第18-21頁），其後於110年
        8月11日經本院裁定羈押禁見。依上，可知丁○○關於丑○○等人離去前其即有以桌椅丟砸梁耕廉頭部之情事於當
        時乃係全盤否認，甚至將攻擊梁耕廉頭部之責任推稱係
        丑○○所為，而與客觀事實全然歧異，是其所述本難認屬
        實；且自其此部分供述，亦可知其於案發之初係以「酒
        醉」為由、對「拱橋以後」之情節均推稱不知，而與其
        迄今所辯係因「精神疾病」之故、對「梁耕廉如廁後」
        之情節失去記憶相較，顯有歧異。況其於羈押禁見期間
        於警詢中所稱：庚○○到場後我跟他講事情始末，庚○○就
        很氣憤叫梁耕廉做拱橋，這時乙○○與丙○也來了，做拱
        橋期間庚○○有踹梁耕廉的屁股，後來我覺得梁耕廉上廁
        所拖拖拉拉的，就拿磚塊嚇他但被庚○○搶走，之後我就
        拿鐵鉤毆打梁耕廉的背部，他攤坐在地上後我就往他的
        肩岬骨踹，梁耕廉就往後倒後腦勺撞擊到水泥地板並且
        暈過去，我就趕快請丑○○送醫等語（110年8月20日警詢
        ，偵卷一第286-287頁），關於「庚○○到場後情形、拱
        橋過程、對於梁耕廉如廁過久心生不滿乃至後續攻擊細
        節」等，其敘述內容均堪稱鉅細靡遺，甚難想像係經他
        人轉述所得。是以，丁○○辯稱案發過程中其有「失憶」
        情形部分，自難採信為真。
　　　而關於其自稱罹患思覺失調症部分，其雖於本案經羈押
        後曾有國軍桃園總醫院新竹分院身心醫學科之就診紀錄
        ，其中於110年8月17日、110年8月24日分別經診斷罹患
        「其他思覺失調症」，然其後於110年8月31日則經醫師
        改變其診斷為「適應障礙症，非特定」、「其他憂鬱症
        發作」，有上開門診病歷可佐（院卷二第160-166頁）
        ，是其辯稱罹患思覺失調症，本難遽認屬實。而經本院
        就此函詢國軍桃園總醫院新竹分院，該院則於111年3月
        29日函覆稱：丁○○目前最終診斷結果為「情緒障礙症」
        ，先前診斷思覺失調症之依據均係依病患自述所得等語
        （院卷二第311頁、院卷三第5頁），是以，除應認直至
        111年3月29日為止，丁○○之診斷結果始終仍在變動中之
        外，依目前所知之歷史就診紀錄其僅於104年2月間役男
        體檢時曾經認定有「智力偏低」、「憂鬱症」，其餘至
        案發前則無任何經診斷有思覺失調症之情形，此有其所
        提出之臺大新竹醫院心理衡鑑報告、役男體格檢查表、
        役男徵兵檢查體位判定結果通知書（院卷一第154-158
        頁），及本院函查所得之健保歷史就診紀錄、臺大新竹
        醫院病歷紀錄、新竹馬偕醫院病歷紀錄等在卷可佐（院
        卷二第431-432、443-445頁、院卷三第39-68頁）。依
        此前提，亦可知國軍桃園總醫院新竹分院最初診斷其罹
        患「其他思覺失調症」之病患主述依據「自述思覺失調
        ？…」（院卷一第160、162頁），亦即丁○○於就診時自
        稱罹患思覺失調症之說法，顯然與其事實上曾有之就診
        紀錄並不相符，故本院認為，國軍桃園總醫院新竹分院
        最初診斷其罹患「其他思覺失調症」之結果，亦甚有可
        能係受丁○○與事實不符之主述內容所影響，而難為丁○○
        有利之認定依據。
　　　至就辯護人聲請對丁○○進行精神鑑定部分，按刑法第19
        條第3項規定「前二項規定，於因故意或過失自行招致
        者，不適用之」，一般固然均將之視為學理上「原因自
        由行為」理論之明文化，而認為該規定之適用，仍以行
        為人於故意或過失自陷責任能力缺陷前另具備「事前犯
        罪故意」為其要件。然而，上開「事前犯罪故意」要件
        本非法律明文之要件，該條項規定於95年7月1日之立法
        理由「責任能力之有無及其高低，為犯罪有責性判斷之
        一要件。關於責任能力之判斷，依通說之規範責任論，
        應就行為人所實施具備構成要件該當且屬違法之行為，
        判斷行為人辨識其行為違法之能力，以及依其辨識而行
        為之能力，倘行為人之欠缺或顯著減低前述能力，係由
        於行為人因故意或過失自行招致者，即難謂其屬無責任
        能力或限制責任能力；爰參酌國外之立法例，於第3項
        予以明定」，亦未指明「事前犯罪故意」係屬必要。是
        以，本院認為在我國之法律明文下，至少在加重結果犯
        的案例中，只要行為人已經故意遂行前行為，嗣後再因
        故意或過失自行招致責任能力缺陷時，即已符合刑法第
        19條第3項之要件，而不以「整體事前犯罪故意」為必
        要（另參最高法院110年度台上字第3150號刑事判決意
        旨）。而查，丁○○於案發迄今，既然先後多次表示其於
        案發當日有持續飲酒、甚至酒醉之情節（偵卷一第4-5
        、18-21、223頁、院卷三第262頁），則其於案發時縱
        有刑法第19條第1、2項所定之責任能力缺陷情形，依上
        開說明，亦顯然無法排除係因其過失飲酒過量始致發生
        ，而難排除刑法第19條第3項適用的空間。是本案關於
        「丁○○是否罹患其所稱精神疾病」、「案發當日是否確
        實有失憶」等原可由醫學專家判斷之生理結果，如前述
        既然本已可疑，又「縱然罹患精神疾病但導致責任能力
        缺陷之因果流程判斷」此一應由法官就具體個案加以判
        斷之心理結果，迄今復已因摻雜其當日飲酒之事實而不
        可避免發生誤差，故即使再對丁○○進行精神鑑定，亦將
        因前揭各項因素影響鑑定結果之證明力，更可能因刑法
        第19條第3項規定使鑑定純屬徒然。故本院認為已無再
        對丁○○進行精神鑑定之必要，併此敘明。
　㈢綜上所述，丑○○、庚○○、黃采柔、夏仕軒上開自白，均有前
    揭各項補強證據可供佐證，而辛○○、丁○○所辯，經核亦均認
    僅屬臨訟卸責之詞，不足採信，故本案上開有罪部分之事證
    已屬明確，丑○○、庚○○、黃采柔、夏仕軒、辛○○、丁○○此部
    分所為犯罪事實均堪認定，應予依法論科。
三、法律適用：
  ㈠論罪：
　⒈辛○○如事實一至五關於對梁耕廉部分，及使戊○○為拱橋等部
    分所為，係犯刑法第277條第2項前段之傷害致死罪、第302
    條第1項之剝奪他人行動自由罪、第304條第1項之使人行無
    義務之事罪；如事實五關於毆打戊○○部分，係犯刑法第277
    條第1項之傷害罪。
　⒉丁○○如事實一至五關於對梁耕廉部分，係犯刑法第277條第2
    項前段之傷害致死罪、第302條第1項之剝奪他人行動自由罪
    。
　⒊庚○○如事實四、五關於對梁耕廉部分，係犯刑法第277條第1
    項之傷害罪、第302條第1項之剝奪他人行動自由罪。
　　起訴書就辛○○、丁○○、庚○○使梁耕廉為拱橋行為部分，係於
    其等剝奪行動自由行為繼續中所為，雖合於刑法第304條第1
    項使人行無義務之事之犯罪構成要件，仍屬剝奪行動自由之
    部分行為，應僅論以刑法第302條第1項之剝奪他人行動自由
    罪。
　⒋丑○○如事實二、三關於毆打梁耕廉部分，係犯兒童及少年福
    利與權益保障法第112條第1項前段、刑法第277條第1項之成
    年人與少年共同實施犯傷害罪。
　⒌黃采柔如事實五關於毆打戊○○部分，係犯刑法第277條第1項
    之傷害罪。
　⒍夏仕軒如事實三關於毆打梁耕廉部分，係犯兒童及少年福利
    與權益保障法第112條第1項前段、刑法第277條第1項之成年
    人與少年共同實施犯傷害罪。
　⒎辛○○、丁○○、庚○○上開對梁耕廉所為（及辛○○使戊○○行無義
    務之事部分），均係於密切接近之時間、地點所實施，各行
    為之獨立性極為薄弱，依一般社會健全觀念，在時間差距上
    ，難以強行分開，在刑法評價上，應以視為數個舉動之接續
    施行，而合為法律上一行為予以評價，較為合理，其等分別
    以此法律上一行為同時觸犯傷害致死罪、剝奪他人行動自由
    罪、使人行無義務之事罪（辛○○），或觸犯傷害致死罪、剝
    奪他人行動自由罪（丁○○），或觸犯傷害罪、剝奪他人行動
    自由罪（庚○○），各為想像競合犯，應從一重之傷害致死罪
    （辛○○、丁○○）、傷害罪（庚○○）處斷。
　⒏丑○○上開陸續毆打梁耕廉部分，亦係於密切接近之時間、地
    點所實施，且侵害相同之法益，各行為之獨立性極為薄弱，
    依一般社會健全觀念，在時間差距上，難以強行分開，在刑
    法評價上，應以視為數個舉動之接續施行，而合為包括之一
    行為予以評價，較為合理，應論以接續犯之實質上一罪。
　⒐辛○○對戊○○犯傷害罪部分，係案發過程中另因戊○○為脫身謊
    稱懷孕而遭識破後心生不滿下所為，故認與前揭傷害致死行
    為之間，犯意各別，行為互殊，應予分論併罰。
　⒑辛○○、丁○○、庚○○上開對梁耕廉之基本傷害、剝奪他人行動
    自由犯行間，有犯意聯絡及行為分擔，應論以共同正犯。惟
    辛○○、丁○○就基本傷害行為後之致死結果，亦即所涉整體傷
    害致死犯行間，如前所述構成犯罪之態樣並不相同，且通說
    亦不承認過失共同正犯，故包含「過失致死後行為」之傷害
    致死犯罪，尚無從成立共同正犯，故其等間就此僅有傷害致
    死同時犯之關係。辛○○、黃采柔上開對戊○○之傷害犯行間，
    有犯意聯絡及行為分擔，此部分應另論以共同正犯。
　⒒丑○○、夏仕軒均為成年人，其等上開對梁耕廉部分之傷害犯
    行，與少年萬○翔、劉○一間，有犯意聯絡及行為分擔，亦應
    論以共同正犯，並應依兒童及少年福利與權益保障法第112
    條第1項前段加重其刑（總則處斷刑，不影響夏仕軒易科罰
    金之宣告）。
　⒓檢察官並未主張辛○○、庚○○構成累犯，故本案爰不另對其等
    論以累犯（最高法院110年度台上字第5660號判決意旨參照
    ）。且司法院大法官釋字第775號解釋意旨所提出之「特別
    惡性」、「刑罰反應力薄弱」等累犯加重要件既然均屬於人
    格責任論之特別預防目的，本應以個案中可認為行為人具有
    極為明顯且特殊之不法與罪責非難必要為其前提較妥，而非
    由法院在現有刑事司法能量實際上難以判定行為人個人情狀
    有無固有缺陷的前提下逕予擅斷，故相關前科紀錄於量刑審
    酌中之素行部分予以參考即為已足。
　⒔另就丁○○如前述曾經認定有「智力偏低」、「憂鬱症」等情
    ，固然無從適用刑法第19條第1、2項規定減免其刑，已如前
    述，惟同樣仍足以作為其罪責要件而於量刑時予以參酌，併
    此敘明。
  ㈡檢察官移送併辦部分，與原經起訴部分之犯罪事實相同，應
    由本院併予審理。
三、量刑審酌：
    爰以本案各行為人之行為責任為基礎，審酌：
　㈠犯罪所生之損害部分，辛○○、丁○○為梁耕廉之生命及自由法
    益侵害，辛○○及黃采柔另侵害戊○○之身體法益，庚○○、丑○○
    、夏仕軒侵害梁耕廉之身體（庚○○）、自由法益，另關於侵
    害程度部分，辛○○、丁○○之整體施暴情節甚為嚴重，縱使所
    涉罪名僅為傷害致死罪，但其整體不法程度實際上並不亞於
    部分情節較輕微之未必故意殺人案件；而庚○○施暴情節之時
    間雖不及上開2人，但梁耕廉於遭其施暴前已有明顯之頭部
    大片瘀青傷勢（偵卷三第285頁），故庚○○於此情形下仍對
    梁耕廉施暴，情節亦堪稱非輕，而丑○○部分，其非但於當場
    陸續毆打梁耕廉，更使邀集到場之人一併動手，情節亦非輕
    微，至於夏仕軒、黃采柔之情節則相對尚屬輕微。
　㈡犯罪手段、違反義務程度部分，本案依現存證據，目前僅足
    以認定實際持物品對梁耕廉施暴者為丁○○，其餘相關被告則
    均係以徒手或腳踹等方式為之，是以，就犯罪手段之不法程
    度而言，應以丁○○最為嚴重，與丁○○施暴時間相近之辛○○次
    之，與辛○○立於相同立場但施暴時間較短之庚○○再次之，與
    辛○○等人非基於相同立場且係於前階段犯罪之丑○○則再次之
    ，至於夏仕軒、黃采柔之手段，則與一般單純之傷害行為並
    無差異，並依此等程度差異，分別為其等有利或不利之認定
    。
　㈢犯後態度部分，辛○○於案發迄今仍對自身犯行有所飾詞卸責
    ，自無從為其有利之認定。丁○○於審理中已知坦承犯罪，雖
    對自身罪責執與客觀事證不符之答辯，以其曾經認定有「智
    力偏低」、「憂鬱症」而言，應認尚屬合理之答辯範圍，而
    不致為其不利之認定。庚○○、丑○○、黃采柔、夏仕軒於審理
    中亦均知坦承犯罪，應為其等有利之認定。
　㈣犯罪動機、目的、與被害人關係部分，辛○○雖遭梁耕廉竊取
    財物，但如前所述，其所遂行之暴行遠超一般「教訓」之程
    度，自毫無憑此作為合理化其行為之餘地，而丁○○及庚○○部
    分，既非遭竊財物之所有人，更無任何持續施暴之合理理由
    ，丑○○僅因為確認與梁耕廉債務糾紛即為此等犯行，亦無任
    何降低其不法情節之空間。至就夏仕軒、黃采柔部分，則應
    認與一般傷害行為並無差異，並依此等程度差異，分別為其
    等有利或不利之認定。
　㈤所受刺激部分，本案並無證據證明相關被告係受有何等不當
    之外在刺激始致犯罪，均不為被告不利考量。
　㈥生活狀況、智識程度、品行部分，辛○○及庚○○前均有犯罪之
    前科紀錄，庚○○並曾入監服刑，素行均屬不佳，丁○○、黃采
    柔、丑○○、夏仕軒則前無前科，素行良好，另參酌其等於審
    理中所自承之生活狀況、智識程度，及丁○○曾經認定有「智
    力偏低」、「憂鬱症」，就罪責部分尚足以為其更進一步有
    利考量等一切情狀，分別對其等量處如主文所示之刑，並就
    辛○○及黃采柔對戊○○傷害部分、夏仕軒對梁耕廉傷害部分，
    均諭知易科罰金之折算標準。
四、沒收：
  ㈠扣案之鐵鉤1支、辦公椅1張，及未扣案之塑膠椅1張、折疊麻
    將桌1張，均為丁○○本案犯罪所用之物，且該等物品於犯罪
    過程中經其持以對梁耕廉施暴，事實上之所有人辛○○亦同屬
    共同犯罪之人，堪認丁○○對之有事實上支配權，而為屬於被
    告之物，爰均依刑法第38條第2項之規定宣告沒收之，未扣
    案之塑膠椅、折疊麻將桌部分，並依同法第38條第4項規定
    ，於全部或一部不能沒收或不宜執行沒收時，追徵其價額。
  ㈡黃采柔本案犯罪所用之小棒球棍1支，業經其於偵查中自承為
    屬於被告之物，且與扣案之鐵棍（即小鋁棒）並非同一（偵
    卷一第182頁），應認並未扣案，爰依刑法第38條第2項、第
    4項之規定宣告沒收之，於全部或一部不能沒收或不宜執行
    沒收時，追徵其價額。
  ㈢另扣案之鐵棍（即小鋁棒），係劉○一犯罪所用之物，應於其
    所涉少年另案中依法處理，爰不另於本案宣告沒收。至於扣
    案之磚頭、木棍、相關被告所持用之行動電話等，並未經檢
    察官認為與本案犯罪直接相關，亦不另宣告沒收。惟因本案
    尚未判決確定，被告相關扣案之行動電話未來仍可能經進一
    步數位鑑識而成為案件重要證物，故尚不宜發還，併此敘明
    （辛○○及丁○○聲請發還扣押物部分，由本院另行裁定）。
乙、無罪及不另為無罪諭知部分（丁○○被訴使戊○○行無義務之事
    ；丑○○被訴對梁耕廉妨害自由、聚眾鬥毆在場助勢；庚○○被
    訴使戊○○行無義務之事、對梁耕廉傷害致死；夏仕軒被訴對
    梁耕廉妨害自由；卯○○、己○○、癸○○、鍾明祐被訴全部）：
一、公訴意旨另以：
  ㈠上開事實二、三部分，丑○○、卯○○、己○○、癸○○、鍾明祐、
    夏仕軒等人，於進入「甲鼎檳榔店」後：
　　①除丑○○、夏仕軒等人於過程中有如前實際毆打梁耕廉行為
      外，卯○○、己○○、癸○○、鍾明祐等人亦共同基於傷害之犯
      意聯絡，在「甲鼎檳榔店」2樓及1樓時，以「圍繞助勢，
      相挺助長毆人氣焰」之方式傷害梁耕廉。
　　②丑○○、卯○○、己○○、癸○○、鍾明祐、夏仕軒等人，另共同
      基於妨害自由之犯意聯絡，經辛○○、丁○○指使，由鍾明祐
      與劉○一、萬○翔「強行架住」梁耕廉，丑○○、卯○○、己○○
      、癸○○、夏仕軒則「前後簇擁」，將梁耕廉強行帶往1樓
      。
　  故另認卯○○、己○○、癸○○、鍾明祐另共同涉犯刑法第277條
    第1項之傷害罪嫌，丑○○、卯○○、己○○、癸○○、鍾明祐、夏
    仕軒另共同涉犯刑法第302條之剝奪他人行動自由罪嫌、第3
    04條第1項之強制罪嫌（妨害自由罪名部分，於起訴書論罪
    部分未經提及，由公訴檢察官於審理中加以補充，此部分下
    稱公訴事實㈠）。
　㈡上開事實四部分，除辛○○使戊○○行無義務之事而做拱橋外，
    庚○○與丁○○亦與辛○○基於共同之犯意聯絡，而脅迫戊○○為此
    等拱橋無義務之事。
　  故另認庚○○、丁○○另共同對戊○○涉犯刑法第304條第1項使人
    行無義務之事罪嫌（此部分下稱公訴事實㈡）。
　㈢上開事實四、五部分，庚○○於傷害梁耕廉過程中，對於梁耕
    廉之死亡結果亦有預見可能性，故認其所涉係刑法第277條
    第2項前段之傷害致死罪（此部分下稱公訴事實㈢）。
　㈣上開事實五部分，丑○○經與乙○○連繫而於同日晚間11時7分許
    返回「甲鼎檳榔店」1樓，見辛○○、丁○○、庚○○仍有聚眾毆
    打及凌虐梁耕廉之行為，竟基於在場助勢之犯意，以「我現
    在不是就在挺你（指辛○○）了嗎」、「打得好」等言語，表
    示相激、力挺辛○○等3人毆打梁耕廉之行為與氣勢，而梁耕
    廉事後送醫，亦確實發生死亡結果。
　　故另認丑○○另涉犯刑法第283條之聚眾鬥毆致死在場助勢罪
    嫌（此部分下稱公訴事實㈣）。
二、按犯罪事實應依證據認定之，無證據不得認定犯罪事實；被
    告或共犯之自白，不得作為有罪判決之唯一證據，仍應調查
    其他必要之證據，以察其是否與事實相符；不能證明被告犯
    罪者，應諭知無罪之判決，刑事訴訟法第154條第2項、第15
    6條第2項、第301條第1項分別定有明文。又按認定犯罪事實
    所憑之證據，雖不以直接證據為限，間接證據亦包括在內，
    然而無論直接證據或間接證據，其為訴訟上之證明，須於通
    常一般之人均不致有所懷疑，而得確信其為真實之程度者，
    始得據為有罪之認定，倘其證明尚未達到此一程度，而有合
    理之懷疑存在而無從使事實審法院得有罪之確信時，即應由
    法院諭知被告無罪之判決。
三、相關被告答辯略以：
　㈠就公訴事實㈠，丑○○、夏仕軒均坦承另涉妨害自由；而卯○○、
    己○○、癸○○、鍾明祐就傷害、妨害自由部分均否認犯罪，卯
    ○○、癸○○、己○○辯稱：在檳榔攤2樓時，我們都沒有動手，
    只有辛○○、丑○○、萬○翔、劉○一動手（院卷一第488頁、院
    卷二第287、354頁），己○○另辯稱：我沒有阻止或擋住梁耕
    廉離開等的行為，我自始至終都只是站在旁邊（院卷二第35
    5頁），鍾明祐另辯稱：我沒有將死者架下樓，我上到2樓就
    只有在旁邊看，也沒有阻擋梁耕廉（院卷二第354、356頁）
    。
　㈢就公訴事實㈡，丁○○亦坦承另涉使他人行無義務之事；而庚○○
    則否認有此部分犯行，辯稱：我沒有叫戊○○做拱橋。
　㈣就公訴事實㈢，庚○○雖坦承有傷害梁耕廉，惟否認有傷害致死
    之行為，辯稱：我對梁耕廉的死亡結果沒有預見可能性。
　㈤就公訴事實㈣，丑○○亦坦承有聚眾鬥毆致死在場助勢。
四、本院認定：
　㈠就公訴事實㈠關於卯○○、己○○、癸○○、鍾明祐所涉傷害部分，
    起訴書係指其等於案發過程中以「圍繞助勢，相挺助長毆人
    氣焰」方式共同遂行傷害犯罪，亦即公訴意旨本未指摘卯○○
    、己○○、癸○○、鍾明祐有對梁耕廉實際下手為傷害行為，故
    卷內相關筆錄內容，若係關於其等是否對梁耕廉實際下手為
    傷害行為部分，經核均與公訴意旨無直接相關，而不另贅論
    ，先予敘明。而於本案中，公訴意旨所主張之「圍繞助勢，
    相挺助長毆人氣焰」，本非刑法第277條第1項傷害罪之構成
    要件行為，亦非實務見解所承認同屬共犯範圍之「於實施犯
    罪之際在外把風」行為，又傷害罪亦未處罰在場助勢之行為
    ，故客觀上卯○○、己○○、癸○○、鍾明祐並未遂行傷害罪之構
    成要件行為乙節，並無疑問。此外，其等縱然可能係因丑○○
    懷疑辛○○、梁耕廉可能對其不利，為確保自身安全始刻意邀
    集到場，然於到場後既見梁耕廉已遭辛○○施暴，則對丑○○此
    方之人員而言，原先所預料可能發生對己方不利之衝突情節
    已大致解消，在此情形下對未實際動手之卯○○、己○○、癸○○
    、鍾明祐而言，更難想像仍會有何傷害梁耕廉之犯意存在。
　㈡就公訴事實㈠關於丑○○、卯○○、己○○、癸○○、鍾明祐、夏仕軒
    妨害自由部分，首先應指出者是，起訴書犯罪事實中雖記載
    「共同妨害自由」之犯意，但於論罪部分則未說明丑○○、卯
    ○○、己○○、癸○○、鍾明祐、夏仕軒等人具體涉犯妨害自由罪
    章之罪名及共犯範圍為何，已如前述；而若就同一部分有所
    論罪之共同傷害犯意範圍加以觀察，應認此處所謂之共同妨
    害自由，其共犯範圍亦僅及於丑○○、卯○○、己○○、癸○○、鍾
    明祐、夏仕軒等人，而與辛○○、丁○○此前已然遂行之剝奪行
    動自由犯行無涉。依此，應認公訴意旨此部分所指「妨害自
    由」者，乃係丑○○、卯○○、己○○、癸○○、鍾明祐、夏仕軒等
    人獨立於辛○○、丁○○2人以外之另一妨害自由行為，先予敘
    明。惟查，如前所述，丑○○、卯○○、己○○、癸○○、鍾明祐、
    夏仕軒到場後既見梁耕廉已遭辛○○施暴、剝奪行動自由，則
    對丑○○此方之人員而言，縱有對梁耕廉確認債務問題、甚至
    動手毆打的情節，然單純「利用」梁耕廉已遭剝奪行動自由
    之情狀即為已足，心態上並無尚須參與其中進一步使梁耕廉
    自由更遭剝奪之必要性存在。故無論就此部分坦承犯罪之丑
    ○○、夏仕軒，抑或否認犯罪之卯○○、己○○、癸○○、鍾明祐而
    言，其等在場之心態本即殊難想像有何「妨害梁耕廉自由犯
    意」存在之可言。至就公訴意旨指摘其等「前後簇擁」將梁
    耕廉強行帶往1樓，及鍾明祐於下樓過程中「強行架住」梁
    耕廉之情節，應予強調者是，概念上無論是「簇擁」、「架
    住」，在梁耕廉早已當場遭剝奪行動自由並施加暴行之前提
    下，單純使梁耕廉從「甲鼎檳榔店」2樓下往1樓之過程，能
    否評價為對梁耕廉妨害自由的構成要件行為，本非可一概而
    論，遑論所謂「簇擁」，自始即甚難評價為具有妨害自由意
    義之行為。而癸○○雖於偵查中證稱：梁耕廉是被扛下去的，
    除萬○翔、劉○一之外，還有鍾明祐扛梁耕廉下樓等語（偵卷
    一第152頁），但相對而言，卯○○於偵查中證稱：梁耕廉是
    被萬○翔、劉○一扛或扶下樓的等語（偵卷一第167頁），戊○○則於偵查中證稱：好像有3、4人架住梁耕廉下樓，但我不
    知道是誰，只記得其中一個是夏仕軒等語（偵卷一第193頁
    ），是其等於偵查中就鍾明祐是否確係將梁耕廉「強架」下
    樓之人一事，證述情節本即不一，已難遽以癸○○之證詞遽為
    不利鍾明祐之認定依據。況且，戊○○於審理中證稱：我所謂
    有人架著梁耕廉，是指讓梁耕廉從2樓地板站起來的過程，
    至於下樓梯的過程，我不知道是怎麼讓他下去的等語（院卷
    三第304頁），益徵縱使鍾明祐確有如公訴意旨所載之「架
    住梁耕廉」行為，亦無法排除僅屬單純協助梁耕廉起身，而
    與「妨害自由」無涉之行為甚明。
　㈢就公訴事實㈡，辛○○雖於偵查中證稱：「（你及庚○○、丁○○三
    人是否有叫梁耕廉扶地做拱橋姿勢，後來也叫戊○○做同樣的
    姿勢？）有。」（偵卷一第72頁），但若細觀此一問答，可
    知檢察官之問題中包括「對梁耕廉」及「對戊○○」2個部分
    ，但辛○○僅有單一回答，則針對戊○○部分，此一問答是否確
    實可作為庚○○、丁○○亦有參與其中之依據，本非無疑。而辛○○於其後偵查及審理中就此已明確證（供）稱：我最先叫梁
    耕廉拱橋，戊○○也是我，庚○○及丁○○我不知道他們的意思（
    偵卷一第233頁）；逼戊○○做拱橋的除了我之外，庚○○跟丁○○都沒有（院卷一第327頁）；我只看到庚○○要求梁耕廉做拱
    橋而已，戊○○我沒什麼印象等語（院卷三第237頁）。而戊○○則於審理中亦證稱：我忘記是誰叫我做拱橋的了等語（院
    卷三第277頁）。依此，應認辛○○最初於偵查中疑似證稱「
    庚○○、丁○○亦有使戊○○做拱橋」之證詞，除與其嗣後之證（
    供）詞不符外，亦無從依戊○○之證述內容加以佐證，而無從
    作為認定庚○○成立此部分犯罪之依據。另丁○○就此於審理中
    既然曾經供稱：對於戊○○做拱橋的部分，不是我叫她做的，
    但我沒有制止她，所以我認罪等語（院卷一第329頁），應
    認其此部分於審理中之自白實際上具有評價意義的認知瑕疵
    ，亦無其他確實之事證可資補強，同樣不足作為丁○○成立此
    部分犯罪之依據。
　㈣就公訴事實㈢，庚○○固有如前所述於到場後參與對梁耕廉傷害
    等犯罪行為，然而就其實際攻擊部位而言，戊○○雖於偵查中
    一度證稱：當時庚○○、辛○○、丁○○都有踹他的頭等語（他卷
    第173頁），然其後續於偵查及審理中就此則改稱：庚○○是
    踹、踢梁耕廉並打梁耕廉巴掌，只要梁耕廉沒有做好拱橋姿
    勢，庚○○就直接往梁耕廉的腹部踢，我確定庚○○當時有踹或
    打死者的身體及臉，但我不確定有踹頭部（他卷第194頁）
    ，當時我都在做拱橋，所以庚○○踹梁耕廉身體哪個部位我也
    不能看等語（院卷三第278頁），故庚○○於施暴過程中是否
    確有針對梁耕廉之頭部進行攻擊，並非無疑。又就整體情形
    而言，庚○○與辛○○均非在梁耕廉如廁後實際對梁耕廉實行「
    以辦公椅砸頭部、以腳踹踩頭部」暴行而直接導致梁耕廉昏
    迷之人，且庚○○於案發當日係於後階段始行到場，關於丑○○
    在場過程中辛○○及丁○○對梁耕廉如前所述之嚴重暴行，或警
    方離開後辛○○及丁○○對梁耕廉嚴重施暴導致黃采柔認有阻止
    必要等前階段過程，庚○○均未有所參與，亦難認對該等情節
    之嚴重性有所具體認知。故以其僅參與後階段之過程而言，
    縱有命梁耕廉為拱橋、或對其率爾毆打等不法犯罪行為，但
    庚○○在場地位既與辛○○不同，本難以逕認其保證人地位，且
    關於庚○○在犯罪過程中對於梁耕廉死亡結果有無預見可能性
    一事，亦應認尚乏具體之事證可供明確認定。故就此部分而
    言，應認庚○○所辯可採，而不成立傷害致死罪。
　㈤就公訴事實㈣，丑○○此部分若要成立聚眾鬥毆致死在場助勢罪
    名，係以其返回「甲鼎檳榔店」時，仍有檢察官所指摘「見
    辛○○、丁○○、庚○○仍有聚眾毆打及凌虐梁耕廉之行為」、亦
    即其助勢行為發生在鬥毆情形持續狀態中為其前提。惟查，
    戊○○就此於偵查中雖證稱：我記得梁耕廉從廁所被拉出來後
    ，丑○○就進來了，並且在旁邊看辛○○、范剛勖、庚○○3人打
    梁耕廉等語（偵卷一第194頁），然其於審理中則證稱：丑○○回來時，攻擊行為已經結束了（院卷三第305頁），而戊○○
    於本案中並無任何迴護丑○○之必要，故依其此部分所述前後
    歧異之情形而言，本不足遽以其偵查中證詞作為不利丑○○之
    認定依據。又乙○○、丙○雖於偵查中證稱：死者如廁後被拉
    出來的過程，丑○○都已經回來了，他有看到等語（偵卷一第
    186頁），乙○○另於偵查中證稱：丑○○到場時，我記得梁耕
    廉還沒有昏迷等語（他卷第181頁），然乙○○於警詢中就此
    則證稱：丑○○到現場時梁耕廉已經昏迷了等語（他卷第156
    頁），公訴意旨亦未具體說明此部分為何應以其等於偵查中
    所述始與事實相符，故本院認為，亦無從以乙○○、丙○於偵
    查中所述作為此部分不利丑○○之認定依據。至此，足認本案
    尚乏足以證明上開成罪前提「見辛○○、丁○○、庚○○仍有聚眾
    毆打及凌虐梁耕廉之行為」之合理依據，故縱使丑○○坦承有
    此等助勢行為，仍不足以認定丑○○犯罪。
五、綜上所述，公訴意旨所提出之相關證據，並未使本院就丁○○
    被訴使戊○○行無義務之事部分；丑○○被訴對梁耕廉妨害自由
    、聚眾鬥毆致死在場助勢部分；庚○○被訴使戊○○行無義務之
    事部分、對梁耕廉傷害致死部分；夏仕軒被訴對梁耕廉妨害
    自由部分；卯○○、己○○、癸○○、鍾明祐被訴全部罪嫌部分，
    達於無合理懷疑之程度，揆諸前揭說明，均屬不能證明犯罪
    。故就卯○○、己○○、癸○○、鍾明祐被訴部分，應為其等無罪
    之諭知；另就丑○○被訴聚眾鬥毆致死在場助勢部分，因與經
    本院認定有罪部分為數罪之關係，亦應為其無罪之諭知。至
    於丑○○被訴對梁耕廉妨害自由、庚○○及丁○○被訴使戊○○行無
    義務之事部分、夏仕軒被訴對梁耕廉妨害自由部分，因若成
    立犯罪，與其等經本院認定有罪部分，有以法律上一行為同
    時觸犯數罪名之想像競合犯裁判上一罪關係，爰不另為無罪
    之諭知。而庚○○被訴對梁耕廉傷害致死部分，因若成立犯罪
    ，與其經本院認定有罪之傷害部分，有加重結果犯之實質上
    一罪關係，亦不另為無罪之諭知。
據上論斷，應依刑事訴訟法第299條第1項前段、第301條第1項，
判決如主文。
本案經檢察官邱志平提起公訴、追加起訴及移送併辦，由檢察官
邱宇謙到庭執行職務。
中　　華　　民　　國　　111 　年　　6 　　月　　7 　　日
                  刑事第九庭  審判長法　官  黃沛文
                                    法  官  郭哲宏
                                    法  官  蔡玉琪
以上正本證明與原本無異。　　　　　　　　　　　　　　　　
無罪部分被告丑○○、卯○○、癸○○、己○○、鍾明祐不得上訴，檢察
官得上訴。其餘部分均得上訴。如不服本判決應於收受本判決後
20日內向本院提出上訴書狀，上訴書狀應敘述具體理由。上訴書
狀未敘述上訴理由者，應於上訴期間屆滿後20日內補提理由書狀
於本院(均須按他造當事人之人數附繕本 )「切勿逕送上級法院
」。 
中　　華　　民　　國　　111 　年　　6 　　月　　7 　　日
                                    書記官  林欣緣
附錄本判決論罪法條：
兒童及少年福利與權益保障法第112條第1項
成年人教唆、幫助或利用兒童及少年犯罪或與之共同實施犯罪或
故意對其犯罪者，加重其刑至二分之一。但各該罪就被害人係兒
童及少年已定有特別處罰規定者，從其規定。

中華民國刑法第277條
傷害人之身體或健康者，處5年以下有期徒刑、拘役或50萬元以
下罰金。
犯前項之罪，因而致人於死者，處無期徒刑或7年以上有期徒刑
；致重傷者，處3年以上10年以下有期徒刑。

中華民國刑法第302條第1項
私行拘禁或以其他非法方法，剝奪人之行動自由者，處5年以下
有期徒刑、拘役或9000元以下罰金。

中華民國刑法第304條第1項
以強暴、脅迫使人行無義務之事或妨害人行使權利者，處3年以
下有期徒刑、拘役或9000元以下罰金。